【裁判字號】    97,易,1307
【裁判日期】    970616
【裁判案由】    竊盜等
【裁判全文】
臺灣板橋地方法院刑事判決              97年度易字第1307號
公  訴  人  臺灣板橋地方法院檢察署檢察官
被      告  甲○○
上列被告因竊盜等案件，經檢察官提起公訴（97年度偵字第9595
號），本院依簡式審判程序，判決如下：
    主  文
甲○○犯結夥竊盜罪，累犯，處有期徒刑玖月；又共同犯非法由
自動付款設備取財罪，累犯，處有期徒刑柒月；應執行有期徒刑
壹年貳月。
    事  實
一、甲○○前因竊盜、偽造文書等案件，經臺灣新竹地方法院以
    九十五年度訴字第六三○號判決分別判處有期徒刑五月、五
    月、三月、三月、三月，並定其應執行刑為一年六月確定，
    嗣經同法院以九十六年聲減字第二○四號裁定減刑並定其應
    執行刑為有期徒刑九月確定，甫於九十六年八月二十八日執
    行完畢。詎仍不知悔改，與林俊良、江崇享（均經檢察官另
    行偵辦）共同基於意圖為自已不法所有之犯意聯絡，而分別
    為下列行為：
  (一)於民國九十七年三月十二日七時五十分許，在臺北縣板橋市
    ○○路○段九十巷四十一之一號前，見停放於該處乙○○所
    有之車牌號碼ＦＣＥ－一七五號重型機車未熄火，即趁乙○
    ○至旁邊商家購買早餐之際，由甲○○負責在一旁把風，林
    俊良、江崇享二人徒手竊取乙○○置放於前開機車置物箱內
    之黑色手提包一個（內有遠東商業銀行金融卡二張、合作金
    庫金融卡一張、遠束商業銀行信用卡二張、ＳＯＮＹ牌手機
    一支、手機充電器一個、乙○○機車駕照一張、車牌號碼Ｆ
    ＣＥ－一七五號行照一張、健保卡一張、乙○○印章一個、
    洪榮宗印章一個、現金新臺幣（下同）三千元、筆記本一本
    ）得手後，分別騎乘機車離去。
  (二)嗣其三人打開該黑色皮包後，發現內有二張遠東商業銀行金
    融卡（帳號分別為00000000000000號、00
    000000000000號），且筆記本有記載上開金融
    卡密碼，甲○○、林俊良、江崇享三人於同日即持該金融卡
    於附表所示之時間、地點，接續以無權使用乙○○金融卡之
    不正方法輸入乙○○所設定之金融卡密碼後，而利用銀行自
    動櫃員機之自動付款設備，盜領金融卡內之存款共計十九萬
    元（檢察官起訴書誤載為十九萬零十七元，盜領時間、地點
    、金額詳如附表一、二）後，由三人朋分花用。
    嗣乙○○報警處理後，經調閱相關路口監視錄影帶後，為警
    循線於九十七年三月十三日十三時五十分許，在甲○○位於
    臺北縣樹林市○○街二五五巷八號四樓查獲，並起出盜領現
    金二萬四千元（已發還乙○○）。
二、案經臺北縣政府警察局海山分局報告臺灣板橋地方法院檢察
    署檢察官偵查起訴，於準備程序進行中甲○○就被訴事實為
    有罪之陳述，經告知簡式審判程序之旨，並聽取各當事人之
    意見後，裁定以簡式審判程序審理。
    理  由
一、前開事實，業據被告甲○○迭於警詢、偵查及本院審理時均
    自白不諱。核與證人乙○○於警詢中證述之情節互核相符，
    並有遠東國際商業銀行帳號00000000000000
    號、00000000000000號交易明細表告一份、
    臺北縣政府警察局海山分局指認犯罪嫌疑人紀錄表、贓物認
    領保管單一紙、照片四幀、監視錄影帶翻拍照片六幀在卷可
    稽，且有扣案之二萬四千元可佐，足認被告前揭自白與事實
    相符，堪予採信。本案事證明確，被告犯行堪以認定，自應
    依法論科。
二、核被告所為，係犯刑法第三百二十一條第一項第四款之結夥
    竊盜罪及同法第三百三十九條之二第一項之非法由自動付款
    設備取財罪。被告所犯上開二罪犯意個別，行為互殊，應分
    論併罰。被告與林俊良、洪崇享三人間就上開犯行，有犯意
    聯絡及行為分擔，為共同正犯。被告前因竊盜、偽造文書等
    案件，經臺灣新竹地方法院以九十五年度訴字第六三○號判
    決分別判處有有期徒刑五月、五月、三月、三月、三月，並
    定其應執行刑為一年六月確定，嗣經同法院以九十六年聲減
    字第二○四號裁定減刑並定其應執行刑為有期徒刑九月確定
    ，甫於九十六年八月二十八日執行完畢，有臺灣高等法院被
    告前案紀錄表一份在卷足參，其於有期徒刑執行完畢後，五
    年之內故意再犯本案最重本刑有期徒刑以上之罪，應分別依
    刑法第四十七條第一項累犯之規定加重其刑。爰分別審酌被
    告有竊盜、偽造文書等前科，素行不佳，有前揭前案紀錄表
    在卷可稽，年紀尚輕，四肢健全，不思正當工作賺取金錢，
    經減刑寬典，於有期徒刑執行完畢未久，竟又結夥隨機竊取
    他人財物，使被害人無端蒙受財物損失及不便，導致人人自
    危，嚴重妨害社會治安，缺乏尊重他人財產權之觀念，不容
    輕縱，兼衡被告等於查獲之自警詢、偵查及本院審理中均自
    知事證明確而坦承犯行之態度，及所竊得財物之價值之情狀
    ，分別量處如主文所示之刑，並定其應執行刑，以資懲儆。
據上論斷，應依刑事訴訟法第273之1第1項、第299條第1項前段
，刑法第28條、第321條第1項第4款、第339條之2第1項、第47條
第1項、第51條第5款，判決如主文。
本案經檢察官靳開聖到庭執行職務。
中    華    民    國    97    年    6     月    16    日
                  刑事第三庭  法  官  王偉光
上列正本證明與原本無異。
如不服本判決，應於判決送達後十日內檢附理由向本院提出上訴
狀（應附繕本），上訴於臺灣高等法院。
                              書記官  陳宥伶
中    華    民    國    97    年    6     月    16    日
附錄本案論罪科刑法條全文：
中華民國刑法第三百二十一條
（加重竊盜罪）犯竊盜罪而有左列情形之一者，處六月以上、五
年以下有期徒刑：一於夜間侵入住宅或有人居住之建築物、船艦
或隱匿其內而犯之者。
二  毀越門扇、牆垣或其他安全設備而犯之者。
三  攜帶兇器而犯之者。
四  結夥三人以上而犯之者。
五  乘火災、水災或其他災害之際而犯之者。
六  在車站或埠頭而犯之者。
前項之未遂犯罰之。
中華民國刑法第三百三十九條之二
意圖為自己或第三人不法之所有，以不正方法由自動付款設備取
得他人之物者，處三年以下有期徒刑、拘役或一萬元以下罰金。
以前項方法得財產上不法之利益或使第三人得之者，亦同。
附表一
┌───────────────────────────────────┐
│遠東國際商業銀行帳號00000000000000號遭盜領之時間、地點、│
│金額明細表                                                            │
├───────────┬───────────┬───────────┤
│時間                  │地點                  │金額（新臺幣）        │
├───────────┼───────────┼───────────┤
│97年3月12日上午7時58分│臺北縣板橋市○○街87號│20000元               │
│33秒                  │統一超商內之自動櫃員機│                      │
├───────────┼───────────┼───────────┤
│97年3月12日上午7時59分│臺北縣板橋市○○街87號│20000元               │
│26秒                  │統一超商內之自動櫃員機│                      │
├───────────┼───────────┼───────────┤
│97年3月12日上午8時3分 │臺北縣板橋市○○街173 │20000元               │
│51秒                  │號統一超商內之自動櫃員│                      │
│                      │機                    │                      │
├───────────┴───────────┴───────────┤
│                                               合計6萬元              │
└───────────────────────────────────┘
 附表二
┌───────────────────────────────────┐
│遠東國際商業銀行帳號00000000000000號遭盜領之時間、地點、│
│金額明細表                                                            │
├───────────┬───────────┬───────────┤
│時間                  │地點                  │金額（新臺幣）        │
├───────────┼───────────┼───────────┤
│97年3月12日上午8時0分 │臺北縣板橋市○○街87號│20000元               │
│26秒                  │統一超商內之自動櫃員機│                      │
├───────────┼───────────┼───────────┤
│97年3月12日上午8時5分 │臺北縣板橋市○○街173 │20000元               │
│59秒                  │號統一超商內之自動櫃員│                      │
│                      │機                    │                      │
├───────────┼───────────┼───────────┤
│97年3月12日上午8時7分 │臺北縣板橋市○○街173 │20000元               │
│5秒                   │號統一超商內之自動櫃員│                      │
│                      │機                    │                      │
├───────────┼───────────┼───────────┤
│97年3月12日上午8時8分 │臺北縣板橋市○○街173 │20000元               │
│10秒                  │號統一超商內之自動櫃員│                      │
│                      │機                    │                      │
├───────────┼───────────┼───────────┤
│97年3月12日上午8時9分 │臺北縣板橋市○○路173 │20000元               │
│14 秒                 │號統一超商內之自動櫃員│                      │
│                      │機                    │                      │
├───────────┼───────────┼───────────┤
│97年3月12日上午8時17分│臺北縣板橋市○○路221 │30000元               │
│26秒                  │號統一超商內之自動櫃員│                      │
│                      │機                    │                      │
├───────────┴───────────┴───────────┤
│                                                合計13萬元            │
└───────────────────────────────────┘


司法院資訊處製作；財團法人民間司法改革基金會備份。
